---
title: "Harmonizando taxonomia de ocorrências"
author: "Gabriel Nakamura"
date: "2025-03-18"
output: html_document
---

```{r setup, include=FALSE}
knitr::opts_chunk$set(echo = TRUE)
```

# Download e limpeza inicial das variáveis e pacotes necessários

```{r}
library(dplyr)
library(readr)
library(stringr)

```
# Dados necessários para essa rotina

- Backbone taxonômica 

- Dados de ocorrência que contenha, no mínimo, o nível de identificação da ocorrência

```{r}
df_backbone_pbdb <- 
  read.csv(here::here("data", "processed", "pbdb_backbone_carn_250308.csv"))
```

## Dados de ocorrencia NOW
```{r}
df_occ_now <- read.csv(here::here("data", "now_data.csv"), sep = ";")

df_occ_now2 <- 
  df_occ_now |> 
  mutate(genus_species = paste(GENUS, SPECIES, sep = "_"))

df_occ_now3 <- 
  df_occ_now2 |> 
  select(ORDER, FAMILY, GENUS, SPECIES, genus_species, LAT, LONG)
```


# Padronizando backbone taxonômica

## backbone taxonômica PBDB

Aqui realizamos uma padronização de nomes de autores...[Thais]

Usando a backbone já processada no script ´mod2_processamento_backbone_taxonomico.Rmd´ 

```{r}
vec_spp_consensus <- 
  match(df_backbone_pbdb$pbdb_accepted_name, df_occ_now3$genus_species)[!is.na(match(df_backbone_pbdb$pbdb_accepted_name, df_occ_now3$genus_species))]

df_consensus_tax_occ <- 
  df_occ_now3[vec_spp_consensus, ]

df_noconsensus_tax_occ <- 
  df_occ_now3[-vec_spp_consensus, ]

vec_synonym <- 
  match(df_backbone_pbdb$pbdb_taxon_name, df_noconsensus_tax_occ$genus_species)[!is.na(match(df_backbone_pbdb$pbdb_taxon_name, df_noconsensus_tax_occ$genus_species))]

df_synonym_tax <- df_noconsensus_tax_occ[vec_synonym, ]

match(df_synonym_tax$genus_species, df_backbone_pbdb$pbdb_taxon_name)

dim(df_consensus_tax_occ)
dim(df_occ_now)
```

## Backbone taxonômica NOW

Aqui realizamos a mesma padronização mas sem os nomes dos autores, pois NOW não tem
   [Thais]


# Harmonizando dados de ocorrência para a taxonomia usada

Primeiro vemos quais ocorrências apresentam nomes que batem com a backbone 
    taxonomica utilizada, neste caso o pbdb
    
Os dados de ocorrência utilizados são provenientes do NOW, então o que vamos fazer
    neste passo é padronizar os nomes das ocorrências de acordo com o a backbone
    do PBDB

## Limpeza taxonômica 

## Harmonização 

Os dados da backbone taxonomica foram baixados do pbdb, mas eles vem com colunas repetidas
    aqui limpamos essas colunas
    
```{r}
back_tax <- read.csv(here::here("data", "pbdb_taxa_250318_carnivora_namao.csv"), sep = ";", skip = 15)

# removendo colunas repetidas
# df_back_cleaned <- 
#   back_tax  |> 
#   select(-matches("\\."))


```

Remover colunas desnecessárias para a backbone taxonômica

```{r}
df_back_cleaned <- 
  back_tax |> 
  select(order, family, genus, taxon_name, taxon_attr, accepted_name, accepted_rank,  ref_author, ref_pubyr)
```

### Obtenção de lista de autoridade taxonômica

### Padronização da lista
